臺灣屏東地方法院刑事判決　　　　　　　　　　　　　九十三年度訴字第二九四號
　　公　訴　人　臺灣屏東地方法院檢察署檢察官
　　被　　　告　甲○○
　　被　　　告　乙○○
右被告等因違反毒品危害防制條例案件，經檢察官提起公訴（九十三年度毒偵字第三
九五、四一八、五二七號），本院裁定依簡式審判程序判決如左：
     主  文
甲○○連續施用第一級毒品，處有期徒刑捌月，扣案之海洛因陸小包（含包裝重貳點
貳捌公克）、海洛因壹小包（含包裝重零點貳玖公克），沒收銷燬之，扣案之空夾鏈
袋參拾伍只、注射針筒陸支、止血帶壹條、糖粉壹包（含包裝重參拾捌點捌公克）、
白粉壹包（含包裝重伍點陸貳公克），均沒收。又連續施用第二級毒品，處有期徒刑
肆月，扣案之安非他命壹小包（含包裝重零點捌公克），沒收銷燬之，扣案之玻璃吸
食器貳個、水車吸食器貳個，均沒收。應執行有期徒刑拾月，扣案之海洛因陸小包（
含包裝重貳點貳捌公克）、海洛因壹小包（含包裝重零點貳玖公克），安非他命壹小
包（含包裝重零點捌公克），沒收銷燬之，扣案之空夾鏈袋參拾伍只、注射針筒陸支
、止血帶壹條、糖粉壹包（含包裝重參拾捌點捌公克）、白粉壹包（含包裝重伍點陸
貳公克）、玻璃吸食器貳個、水車吸食器貳個，均沒收。
乙○○連續施用第一級毒品，處有期徒刑柒月，扣案之海洛因陸小包（含包裝重貳點
貳捌公克）、沒收銷燬之，扣案之空夾鏈袋參拾伍只、注射針筒陸支、止血帶壹條、
糖粉壹包（含包裝重參拾捌點捌公克）、白粉壹包（含包裝重伍點陸貳公克），均沒
收。又連續施用第二級毒品，處有期徒刑參月，扣案之玻璃吸食器貳個、水車吸食器
貳個，均沒收。應執行有期徒刑捌月，扣案之海洛因陸小包（含包裝重貳點貳捌公克
），沒收銷燬之，扣案之空夾鏈袋參拾伍只、注射針筒陸支、止血帶壹條、糖粉壹包
（含包裝重參拾捌點捌公克）、白粉壹包（含包裝重伍點陸貳公克）、玻璃吸食器貳
個、水車吸食器貳個，均沒收。
     事  實
一、甲○○與乙○○為夫妻，二人前均因施用毒品案件，經觀察、勒戒後，均認無繼
    續施用毒品之傾向，經臺灣屏東地方法院檢察署檢察官分於民國九十一年十一月
    二十七日及二十五日，分以九十一年度毒偵字第一四二二及一四二三號不起訴處
    分確定。詎均仍不知悔改，甲○○與乙○○二人明知海洛因係第一級毒品、安非
    他命係第二級毒品，基於施用第一級毒品及第二級毒品之概括犯意，自九十三年
    一月十日起，至同年二月十九日十九時許止，連續在屏東縣屏東市○○路三七三
    巷七號處施用第一級毒品海洛因及第二級毒品安非他命。嗣於同年二月二十日，
    在前址為警持搜索票搜索查獲，並扣得海洛因六小包（含包裝重二‧二八公克）
    ，及甲○○、乙○○共有供施用毒品器具之空夾鏈袋三十五只、注射針筒六支、
    水車吸食器二個、玻璃球吸食器二個、止血帶一條、糖粉一包（含包裝重三八‧
    八公克）、白粉一包（含包裝重五．六二公克）。甲○○遭查獲後，猶不知悔改
    ，復承前開犯意，自同年二月二十二日二十二時許起，至同年三月五日二十二時
    許在前址連續施用第一級毒品海洛因，於同年三月五日二十二時許在前址施用第
    二級毒品安非他命，嗣於同年三月七日，於屏東縣屏東市○○路與勝利路口，為
    警查獲，並扣得甲○○所有海洛因一小包（含包裝重○‧二九公克）及安非他命
    一小包（含包裝重○‧八公克）。
二、案經屏東縣警察局屏東分局報告臺灣屏東地方法院檢察署檢察官偵查起訴。
     理  由
一、訊據被告二人對於右揭犯罪事實，皆已坦承不諱，且被告等為警查獲時所採得之
    尿液經送檢驗及複驗，均呈甲基安非他命及嗎啡陽性反應，有屏東縣衛生局煙毒
    及麻醉藥品類委託檢驗結果通知書屏縣衛檢六字第９３００６８號、九十三年三
    月三十一日長榮大學確認報告三紙在卷為憑，並有扣案之毒品及施用毒品器具空
    夾鏈袋三十五只只、注射針筒六支、止血帶一條、糖粉一包、白粉一包、玻璃吸
    食器二個、水車吸食器二個可資參佐，而扣案之海洛因經送鑑定，確實含有毒品
    海洛因成分，其中六包含包裝為二‧二八公克，另一包含包裝重為○‧二九公克
    ，有法務部調查局鑑定通知書調科壹字第２４０００２９２５號、第00000
    000號附卷可稽，另扣案之安非他命，經警以聯勤二０四廠製造之煙毒檢驗Ａ
    包試劑初步檢驗，證實確為安非他命無訛，重量含包裝重０．八公克。又被告甲
    ○○、乙○○二人前均因施用毒品案件，經觀察、勒戒後，均認無繼續施用毒品
    之傾向，經臺灣屏東地方法院檢察署檢察官分於九十一年十一月二十七日及二十
    五日，分以九十一年度毒偵字第一四二二及一四二三號不起訴處分確定，有被告
    二人全國前案紀錄表在卷可稽，五年內，被告二人又再施用毒品，依法自應追訴
    審判。
二、核被告二人所為，均係犯毒品危害防制條例第十條第一項、第二項之罪。被告二
    人先後多次施用第一級毒品及第二級毒品之犯行，時間緊接，方法相同，觸犯構
    成要件相同之罪名，顯係基於概括犯意為之，應依連續犯規定，論以一罪，並依
    法加重其刑。被告二人施用毒品前，多次持有毒品之低度行為已為施用之高度行
    為吸收，均不另論罪。被告二人所犯上開二罪，犯意各別，罪名不同，應分論併
    罰。爰審酌被告二人因施用毒品，經觀察勒戒後不久仍又再犯，足認被告二人悔
    意不堅，惟被告二人未有其他前科，且犯後尚能坦認犯行，態度良好，為啟自新
    ，從輕量處如主文所示之刑，並分別定執行刑。扣案之海洛因六小包，含包裝重
    二．二八公克、海洛因一小包，含包裝重０．二九公克，安非他命一小包，含包
    裝重０．八公克，依毒品危害防制條例第十八條第一項前段，沒收銷燬之，扣案
    之空夾鏈袋三十五只、注射針筒六支、止血帶一條、糖粉一包（含包裝重三十八
    ．八公克）、白粉一包（含包裝重五．六二公克），為被告二人共有供施用第一
    級毒品之用，另扣案之玻璃吸食器二個、水車吸食器二個，為被告二人共有供施
    用第二級毒品之用，業據被告等供明在卷，均依法宣告沒收。
據上論斷，應依刑事訴訟法第二百九十九條第一項前段、第二百七十三條之一、毒品
危害防制條例第十條第一項、第二項、第十八條第一項前段、刑法第十一條前段、第
五十六條、第五十五條第五款、第三十八條第一項第二款，判決如主文。
本案經檢察官林津鋒到庭執行職務
中      華      民      國     九十三     年      六      月    十七    日
                                      臺灣屏東地方法院刑事第一庭
                                          法  官  包梅真
右正本證明與原本無異。
如不服本判決應於收受本判決送達後十日內向本院提出上訴書狀，其未敘述上訴理由
者，並得於提起上訴後十日內向本院補提理由書狀（均須按他造當事人之人數附繕本
 ）「切勿逕送上級法院」
                                          書記官  滕一珍
中      華      民      國      九十三     年     六      月    十七    日
附錄法條：
毒品危害防制條例第十條
施用第一級毒品者，處六月以上五年以下有期徒刑。
施用第二級毒品者，處三年以下有期徒刑。
